(61) 99164-3843 Brasília, DF cayanportela@hotmail.com

# Cayan Portela

Cientista de dados

GitHub: cayan-portela LinkedIn: cayan-portela

Profissional com mais de 05 anos de anos de experiência em ciência de dados, estatística e finanças quantitativas, atuando em empresas de médio e grande porte. Experiência em análise dados estruturados e não-estruturados e resolução de problemas negociais usando técnicas orientadas por dados. Atuação com melhoria nos processos, que resultem em otimização de tarefas, redução de custos e aumento de produtividade.

#### SKILLS

Tools and Languages Quantitative Research R, Python, SAS, SQL, Git, ŁTEX, MarkDown

Machine Learning, Statistical Modeling, Probability

**Communication** English, C2 (EF SET 78/100)

### **EXPERIÊNCIA**

## Cientista de dados / Unidade de Captação e Investimentos

Banco do Brasil

2019 — atualmente

Brasília

- Desenvolvimento de modelos de churn, identificando clientes com probabilidade de evasão.
- Análise de sensibilidade de risco em portfólio de clientes investidores.
- Automatização de modelos de simulação, com previsões de cenários pessimistas e otimistas.
- Implementação de informações externas via API e web-scrapping.

## Estatístico / Estudos de Inovação, Regulação, Infraestrutura e Crédito

Instituto de Pesquisa Econômica Aplicada, IPEA

2017 — atualmente

Brasília

- Modelos econométricos e quase-experimento para inferência causal.
- Métodos de aprendizado supervisionado e não supervisionado.
- Análise de indicadores do sistema financeiro.
- Visualização de dados interativa e coleta de dados externos.

#### Cientista de dados / Pesquisador

Laboratório de Aprendizao de Máquina em Finanças e Organizações

2017 — atualmente

Brasília

- Estudos e pesquisas inéditas utilizando aprendizado de máquina.
- Consultoria para desenvolvimento de plataformas interativas de visualização de dados.
- Ministração de cursos voltados para ciência de dados e computação estatística.

Professor Voluntário 2019 — atualmente

Universidade de Brasília, UnB

Brasília

- Tópicos Conteporâneos em Finanças Ciência de Dados.
- Métodos e Modelos Quantitativos para Tomada de Decisão (2019/1).

## **EDUCAÇÃO**

Doutorando, Finanças e Métodos Quantitativos, Universidade de Brasília Mestre, Estatística Experimental, Universidade de São Paulo Bacharel, Estatística, Universidade de Brasília Cursando

2018

2015

# **PUBLICAÇÕES**

Feature selection and deep neural networks for stock price direction forecasting using technical analysis indicators Machine Learning with Applications, 100060, (2021)

Aplicação de Técnicas de Ensemble de Aprendizagem de Máquina na Indústria Bancária

CFA Society Brazil, Menção Honrosa (2020)

The robot from Ipanema goes working: estimating the probability of jobs automation in Brazil

Latin American Business Review, 20.3, (2019)

Probabilidade de automação das ocupações brasileiras e a Indústria 4.0

https://lamfo.shinyapps.io/automacao

Veiculado em Folha de São Paulo, Época Negócios.

20